Карпухов Артем

Контакты:

karpuxov.a@mail.ru

+7(963)770-18-07

Московская область, г. Химки

LinkedIn: https://www.linkedin.cn/in/karpukhovartem/

Github: https://github.com/vosdux

VK: https://vk.com/tema_karpuhov

Цель:

Начать карьеру junior frontend developer в компании и через 5 лет дорасти до тимлида.

Резюме:

Опыт верстки сайтов на html/css/js более 2-х лет. Владею основами React & Redux. В своей работе использую Git и сборщик проектов Webpack. Веду Full-stack разработку веб-приложения кафедры Академии гражданской зашиты.

Также имею опыт программирования на C/C++/C#, PHP, SQL и работы в графических пакетах, таких как Photoshop, 3DStudio Max, Cinema 4D, AutoCAD.

Имею хорошие аналитические способности. Легко обучаюсь. Хорошо работаю в коллективе. Владею Английским языком на уровне Pre-intermediate.

| Умения: |
|--|
| Владею языками: |
| - HTML5 |
| - CSS3 (Sass) |
| - JavaScript (ES6) |
| |
| Фреймворками: |
| – Material Design Bootstrap 4 |
| – Основы работы React & Redux |
| |
| Методологии: |
| — БЭМ |
| |
| Прочее: |
| – Git |
| – Webpack |
| - Работа с SVG форматом |
| – Основы работы с ОС Linux |
| |
| Примеры разработанных приложений в моем репозитории на Github. |
| Образование: |
| Академия Гражданской защиты МЧС России |
| Сентябрь 2016 — настоящее время |
| Инженерный факультет |
| Информационные системы и технологии |

Опыт:

Центр управления в кризисных ситуациях ГУ МЧС России по МО

Июль 2018 – настоящее время

Инженер отделения ОКСИОН

Дополнительная информация:

- Pre-Intermediate English

KARPUKHOV ARTEM

Contacts:

karpuxov.a@mail.ru

+7(963)770-18-07

Moscow region, Himki

LinkedIn: https://www.linkedin.cn/in/karpukhovartem/

Github: https://github.com/vosdux

VK: https://vk.com/tema_karpuhov

Objective:

Start a career as a frontend developer in the company and grow to a team-leader in 5 years.

Summary:

Experience in website development (html/css/JavaScript) for more then 2 years. I know the basics of React & Redux. In my work I use Git and Webpack. Now I am leading the development web-site of chair of my Academy.

Also I have experience with such computer languages as: C/C++/C#, PHP, SQL and graphic packages such as: Photoshop, 3DStudio Max, Cinema 4D, AutoCAD.

I have good analytical ability. Easy to learn. I work well in team.

Skills:

Computer languages:

- HTML5
- CSS3 (Sass)
- JavaScript (ES6)

| Frameworks: |
|--|
| – Material Design Bootstrap 4 |
| – Basics of work React & Redux |
| |
| Methodologies: |
| – BEM |
| Other: |
| – Git |
| - Webpack |
| – SVG |
| – Basics of work with OC Linux |
| |
| Examples of my application and web-sites in my repository at Github. |
| |
| Education: |
| Civil Defense Academy |
| September 2016 – present |
| Engineering faculty |
| Information systems and technologies |
| Experience: |
| Центр управления в кризисных ситуациях ГУ МЧС России по МО |
| July 2018 – present |
| Engineer of OKSION (all-Russia complex system of warning population) |